【裁判字號】    90,訴,2305
【裁判日期】    901231
【裁判案由】    公共危險
【裁判全文】
臺灣高雄地方法院刑事判決                          九十年度訴字第二三五號
    公  訴  人  臺灣高雄地方法院檢察署檢察官
    被      告  乙○○
右列被告因公共危險案件，經檢察官提起公訴（九十年度偵字第一四六四五號），本
院判決如左：
    主  文
乙○○共同以飆車之方法，致生往來之危險，處拘役伍拾玖日，如易科罰金，以佰
元折算壹日。
    事  實
一、乙○○明知高雄市○○區○○路、九如路等路段為交通要道，道路上車輛往來頻
    繁，倘集合多部車輛以蛇行、逆向佔用快車道、沿途闖越紅燈號誌及高速競飆之
    方式行駛（即俗稱之「飆車」行為），將使其他同時參與道路交通之公眾致生往
    來之危險。竟於民國九十年四月八日凌晨二時五分左右，騎乘車牌號碼ＸＺ０－
    六九五號重型機車，與其他不詳姓名年籍者約七人分乘六、七部機車，共同基於
    飆車之犯意聯絡，沿十全路、大連街、九如路等路段，以每小時約八十公里之速
度高速競駛，沿途又蛇行、逆向佔據快車道行駛，並闖越紅燈號誌，共同進行飆
    車之行為，嚴重影響該路段參與道路交通公眾人車往來之安全，以此方法致生陸
    路往來之危險。旋為警在高雄市○○區○○路與自由路口發現上開飆車行為，並
    在後鳴警笛沿途追捕，乙○○見狀即加速逃逸，至該區○○路與重慶街口，因滑
    倒而為警查獲。
二、案經高雄市政府警察局三民第一分局移送台灣高雄地方法院檢察署檢察官偵查起
    訴。
    理  由
一、訊據被告乙○○固坦承有於右揭時、地，騎乘機車逆向、佔用快車道、蛇行、闖
    紅燈，並以時速約八十公里高速行駛等情，惟矢口否認有何飆車犯行，辯稱：伊
    沒有參與飆車，當時以為後面有人要追伊，想趕快離開，才超速並逆向行駛，不
    知後面有警察云云。惟查：右揭被告如何於上述時、地，與六、七輛機車共同以
    蛇行、逆向佔用快車道、沿途闖越紅燈號誌及時速約八十公里高速行駛之方式，
    聚眾進行飆車行為，妨害公眾往來安全，嗣於為警追捕時仍加速逃逸等事實，已
    經證人即當時取締飆車警員甲○○於偵查及本院訊問時到庭證述：當日警方重機
    車行動組執行飆車取締勤務，在十全路及自由路口發現六、七部飆車族，伊等警
    員即鳴警報器及開警示燈在後攔查，飆車族見狀往大連街、九如路等方向逃竄，
    沿路均逆向行駛，直到九如路與重慶街口，被告因撞到伊而滑倒，始為警逮獲等
    語明確（見偵卷第九頁背面至第十頁、本院九十年十月二十二日訊問筆錄），復
    有高雄市政府警察局執行「交通稽查」專案勤務逮捕現行犯簡易移辦單一紙及舉
    發違反道路交通管理事件通知單三張附卷足佐。而前揭簡易移辦單及違規舉發通
    知單上，均已明確載明被告與七人分乘機車，在快車道上蛇行、超速約八十公里
    時速、闖紅燈、逆向行駛等多數人聚眾競馳、共同壅塞道路等飆車行為，被告並
    均簽名親自收受，被告智識程度既無異於常人之處，衡情對該簽名確認親收之效
    力，自難諉為不知。參以被告亦自承遇警時曾加速逃逸，並且有逆向行駛、佔用
    快車道、闖越紅燈號誌、高速行駛等事實在卷，被告辯稱：以為有人在後追伊，
    才逆向加速闖紅燈云云，惟若單純避人追緝，固應儘速加速前行，但衡情應不致
    逆向蛇行、闖紅燈，足徵被告上開所辯，與常情有悖，委不足取。綜上，本件事
    證明確，被告確有參與聚眾飆車、妨害公眾往來安全之犯行，堪以認定。
二、按刑法第一百八十五條第一項之壅塞陸路致生往來危險罪，係採具體危險制，只
    須發生危險為已足，不以發生實害為必要。故被告在交通要道上，聚眾以時速高
    達每小時約八十公里之速度競駛，沿途並以蛇行、逆向、佔用快車道行駛、闖紅
    燈及併排車道集體行駛等方式壅塞道路，均足以影響路人及參與交通之公眾往來
    之安全，殆無疑義，是核其所為，係犯刑法第一百八十五條第一項之妨害公眾往
    來危險罪。次按共同正犯之意思聯絡，不限於事前有所協議，其於行為當時，基
    於相互之認識，以共同犯罪之意思參與者，亦無礙於共同正犯之成立；又意思之
    聯絡並不限於事前有所謀議，即僅於行為當時有共同犯意之聯絡者，亦屬之，且
    其表示之方法，亦不以明示通謀為必要，即相互間有默示之合致，亦無不可；再
    共同正犯之意思聯絡，原不以數人間直接發生者為限，即有間接之聯絡者，亦包
    括在內，最高法院著有七十三年度台上字第一八八六號、第二三六四號及七十七
    年度台上字第二一三五號判例足資查考。被告與其他約七名之不詳姓名年籍者間
    ，就前揭飆車之行為，互有犯意聯絡與行為分擔，均為共同正犯。爰審酌被告素
    行良好，有卷附台灣高等法院被告全國前案紀錄表一份在卷足憑，其公然在高雄
    市區飆車，足以對同時參與道路交通者之生命、身體安全造成莫大危害，對社會
    之危害非輕，且對時下青少年形成不良影響，姑念其犯罪後雖執詞辯解，態度尚
    佳，及飆車期間非長等一切情狀，量處如主文所示之刑，並諭知易科罰金之折算
    標準。
據上論斷，應依刑事訴訟法第二百九十九條第一項前段，刑法第二十八條、第一百八
十五條第一項、第四十一條第一項，罰金罰鍰提高標準條例第一條前段、第二條，判
決如主文。
本案經檢察官葉淑文到庭執行職務。
中      華      民      國      九十      年    十二    月    三十一    日
                                  臺灣高雄地方法院刑事第六庭
                                      審判長法  官  趙家光
                                            法  官  張世賢
                                            法  官  林韋岑
右正本證明與原本無異。
如不服本判決，應於判決送達後十日內，向本院提出上訴狀。
                                            書記官  董明惠
中     華      民       國     九十       年    十二    月    三十一    日
【附錄本判決論罪科刑法條】
中華民國刑法第一百八十五條第一項：
  損壞或壅塞陸路、水路、橋樑或其他公眾往來之設備或以他法致生往來之危險者，
  處五年以下有期徒刑，拘役或五百元以下罰金。


司法院資訊處製作；財團法人民間司法改革基金會備份。
